【裁判字號】    98,上易,93
【裁判日期】    980623
【裁判案由】    詐欺
【裁判全文】
臺灣高等法院臺中分院刑事判決          98年度上易字第93號
上  訴  人
即  被  告  乙○○
選任辯護人  吳天富律師
上列上訴人因詐欺案件，不服臺灣臺中地方法院97年度易字第36
44號中華民國97年11月27日第一審判決（起訴案號：臺灣臺中地
方法院檢察署97年度偵字第7778號、第18037號、第18954號、第
19471號、第19965號）及移送併辦（97年度偵字第7299號、第
16144號號、第19965號及98年度偵字第6250號、第21353號、第
23812號），提起上訴，本院判決如下：
    主  文
原判決撤銷。
乙○○共同意圖為自己不法之所有，以詐術使人將本人之物交付
，處有期徒刑肆年陸月。附表三編號一至七十九號所示之物均沒
收。
    事  實
一、乙○○、卓子敬、劉耿光、陳隆翔、楊博丞、蔡韋銘、秦振
    倫、秦峰義、葉文福、李劍虹、李柏霆、蔡義榮、吳春山、
    陳世偉、姜子偉、吳清華、吳宗顯、朱志剛、曹伯銓、郭濟
    豪、剛愛婷、廖偉明、吳宗翰（俟到案後另結）等23人，各
    與以大陸地區為首之電話詐欺集團（由大陸地區發話，以佯
    稱網路購物付款錯誤、網路援交、退稅、假冒司法人員等理
    由，詐騙被害人，使被害人依指示轉帳付款）及以臺灣地區
    為首之金融帳戶詐欺集團（在臺灣地區之報紙刊登廣告，以
    佯稱夜間司機徵求載送應召小姐、運送盜版光碟、違法電玩
    換錢交易員等方式，詐騙求職者，使求職者提供金融帳戶）
    共同基於詐欺取財之犯意聯絡，並與各該犯罪組織分工者基
    於意圖為自己不法所有之犯意聯絡，組成相互合作之不同詐
    欺集團，其中有以負責在報紙分類廣告刊登徵人、徵司機廣
    告之「廣告刊登者」，有以接聽依報紙分類廣告循線撥打之
    求職者之電話，並對求職者施以需繳交金融帳戶等詐術之「
    接聽電話之詐騙機房」，有以待求職者受騙而於提供帳戶及
    提款卡後，現場收受求職者金融帳戶之「收取存摺之外務」
    ，有以收購個人金融帳戶，以提供帳戶號碼供大陸地區詐騙
    集團行騙，待大陸方面得手後，指示他人在臺灣領取款項之
    「臺灣與大陸地區之對口單位」，有以專門從事前往金融機
    構領取遭受詐騙民眾匯入款項之「提領款項之車手」等組織
    ，並各於如附表一所示之期間，參與如附表一所示之工作，
    分工方式由秦振倫在報紙上刊登詐欺廣告，李劍虹、李柏霆
    2人，共同在桃園縣桃園市○○路666之30號，擔任「接聽電
    話之詐騙機房」；吳宗翰、廖偉明、曹伯銓3人，共同在桃
    園市○○路109號20樓，負責「接聽電話之詐騙機房」；葉
    文福、陳世偉、郭濟豪、姜子偉則各自擔任「接聽電話之詐
    騙機房」。嗣秦振倫、秦峰義於接到詐騙機房得手電話後，
    即調度蔡義榮、吳春山、陳世偉、姜子偉、吳清華、吳宗顯
    、朱志剛等「收取存摺之外務」，至各該與被害人約定之地
    點，收取金融帳戶等物品，秦振倫並將詐騙所得之帳戶，販
    與卓子敬、劉耿光等人；另由卓子敬、劉耿光各自或共同將
    所購得之金融帳戶提供與大陸方面之詐欺集團，而從事「臺
    灣與大陸地區之對口單位」之工作。迨大陸地區之詐欺集團
    以電話詐欺臺灣地區民眾得手後，卓子敬及劉耿光復連絡配
    合之人員持存摺臨櫃或以提款卡至提款機提領現款；乙○○
    則組成專門提領被害人受騙後匯入款項之「提領款項車手」
    集團，收編陳隆翔、楊博丞、蔡韋銘、剛愛婷及尚未落網之
    其他成年車手，陳隆翔其後亦成為調度楊博丞、蔡韋銘、剛
    愛婷等車手之參與者，嗣卓子敬、劉耿光或其他不詳之詐欺
    集團指示有款項匯入後，即以銀行臨櫃取款或提款機提款之
    方式，提領詐騙所得款項。而以上開組織分工之方式，向如
    附表二、(一)以及於如附表二之一、(一) 所示洪崇漢等人，於如
    附表二、(一)以及於如附表二之一、(一)所示之時間，以上開應
    徵司機等理由，詐騙如附表二、(一)以及於如附表二之一、(一)
    所示金融帳戶之存摺及提款卡，得手後，復由大陸地區不詳
    詐欺集團，以如附表二、(二)以及於如附表二之一、(二)所示部
    分之方式，向如附表二、(二)以及於如附表二之一、(二)所示謝
    東益等二百餘人行騙，致如附表二、(二)以及於如附表二之一
    、(二)所示之人均陷於錯誤，依指示匯款如附表二、(二)以及於
    如附表二之一、(二)所示之金額，至如附表二、(二)以及於如附
    表二之一、(二)所示之金融機構帳戶中（共計詐得新臺幣1800
    多萬元）。嗣於97年7月30日，經檢察官指揮內政部警政署
    刑事警察局偵六隊五組、臺中縣警察局清水分局持原審核發
    之搜索票，分別搜索卓子敬等人處所計19處，扣得如附表三
    、四、五所示之物品，並依所扣得之帳戶資料及通訊監察譯
    文中曾撥打詐欺電話之被害人號碼，循線追查因求職而遭詐
    騙之應徵者，藉由應徵者提供之金融帳戶，查悉遭詐騙匯款
    之被害人。
二、案經江笙維委由楊永吉律師告訴、內政部警政署刑事警察局
    移送及臺中縣警察局清水分局報請臺灣臺中地方法院檢察署
    檢察官偵查起訴及移送併辦。
    理  由
一、上揭犯罪事實，業據被告乙○○及卓子敬、劉耿光、陳隆翔
    、楊博丞、蔡韋銘、秦振倫、秦峰義、葉文福、李劍虹、李
    柏霆、蔡義榮、吳春山、陳世偉、姜子偉、吳清華、吳宗顯
    、朱志剛、曹伯銓、郭濟豪、剛愛婷、廖偉明等21人於原審
    行準備程序時均坦承不諱，被告於原審審理時坦承稱：「對
    起訴書及併案意旨書所載之犯罪事實沒有意見，我均認罪」
    ，「大部分是卓子敬，有時候是『強哥』聯絡我去提款的，
    『強哥』好像是劉耿光，但我要看到人才能確定。他們都用
    電話通知我去提款，卡片是於前一天晚上聯絡時間地點後，
    我去找他們拿，或當天早上要去提款前，約好時間地點，我
    先去拿提款卡，同時他們會告訴我密碼，我再調度我底下的
    幾個車手去提款。我底下的車手有陳隆翔、楊博丞、蔡韋銘
    、剛愛婷」，「卓子敬或劉耿光將提款卡交給我時，每次我
    都和陳隆翔去拿，拿到提款卡後我再打電話分配給其他人，
    劉耿光他們給我們的利潤是百分之8，我們實際去領的人再
    從中分得百分之3，其它的就我們五個人均分。拿到提款卡
    時，卓子敬他們會要我們先去提款機查看卡片裡面詐騙的被
    害人錢有無匯進來，我們再將卡片餘額回報給卓子敬他們，
    之後我們再等卓子敬他們電話聯絡要我們提領哪一張卡片，
    提領多少錢，我們才按照指示去提款，領到的錢全數都交給
    卓子敬或劉耿光（強哥），卓子敬他們大部分於當天將我們
    百分之8的利潤交給我，我再分配百分之3給去提領的人，剩
    下的百分之5再平均分配給未領的其它四個人」，「自97年4
    月間至被查獲之97年7月30日，我所得的利潤不多，我們提
    領過最多的一筆是50萬左右，平均一天約提領一至二筆」，
    「我不知道卓子敬之上手，我只知道他們上手在大陸，我不
    知道是何人」，「陳隆翔是我朋友的同學，楊博丞、蔡韋銘
    也是一個綽號叫「大砲」的朋友介紹的，剛愛婷我忘記是如
    何認識的。陳隆翔、蔡韋銘、楊博丞本來都是朋友，是我認
    識卓子敬之後再介紹他們進去的。剛愛婷也是我吸收進去的
    」，「星期一到五每天上午八點半卓子敬會電話聯絡在何處
    見面，不管有無提款，我們每天都會聯絡見面。見面後我們
    會在一起等電話，如果有電話來，卓子敬會要我跟陳隆翔去
    查詢餘額。查詢餘額大部分是我跟陳隆翔負責，除非當天要
    領的太多，才會由車手去查詢。有時一天最多有五、六張提
    款卡」，「一開始卡片都有交回卓子敬，但後來卡片就都沒
    有收回，就由卡片的持卡人保管」，「我跟陳隆翔每天都會
    去跟卓子敬見面，其他三人只要在附近待命，等我或陳隆翔
    的電話就可以」，「其他人沒有去提款，為何可以平均分配
    百分之5的利潤？是我、陳隆翔、蔡韋銘、楊博丞四個人達
    成的共識，剛愛婷也可以分。我們錢如何分配沒有告訴卓子
    敬，也不需要他的同意」，「卓子敬比較不信任蔡韋銘、楊
    博丞、剛愛婷他們，比較信任我跟陳隆翔，到後期卓子敬會
    要我們在他旁邊處理一些事情，譬如車手提領現金回來後，
    卓子敬會要我去幫他匯款，不用派人盯我。前期其他車手去
    提款時，卓子敬會要我跟陳隆翔去盯著，到後期其他車手也
    沒有派人去盯了，我跟陳隆翔就可以負責卓子敬貼身的事情
    」等語。核與其餘22名被告於警詢及偵查中所述相符，並與
    如附表二(一)、(二)以及於如附表二之一(一)、(二)所示被害人謝東
    益等人分別於警詢時指證述之情節相符，並有內政部警政署
    刑事警察局搜索筆錄及扣押物品目錄表、雙向通聯調閱查詢
    資料、通訊監察譯文、被指認人照片一覽表、指認犯罪嫌疑
    人紀錄表、指認犯罪嫌疑人紀錄表真實姓名年籍對照表、財
    團法人金融聯合徵信中心通報案件記錄資訊查詢單、刊登報
    紙廣告、臺灣郵政存簿儲金簿封面（吳文龍）、臺灣銀行晶
    片金融卡服務申請書（郭合成）、中華民國國民身分證（黃
    宗義）、花蓮第二信用合作社匯款委託書（鍾金來、陶萬炬
    ）、郵政跨行匯款委託書（徐運有）、彰化銀行綜合存款存
    摺封面（莊樹杰）、中國信託存款存摺封面（宋睿祥）、上
    海商業儲蓄銀行活期儲蓄存款存摺（魏宗賢）、臺灣新光商
    業銀行存款帳戶存提交易明細查詢明細表（簡財宏）、國泰
    世華銀行活期儲蓄存款存摺封面及中華民國身分證（王暉豪
    ）、合作金庫銀行活期儲蓄存款存摺封面（賴秀芬）、中國
    信託商業銀行信用卡（王者匡）、合作金庫銀行自動櫃員機
    交易明細單（何桂雯）、POST ATM RECEIPT及中華民國國民
    身分證（張宜茹）、郵政儲金金融卡（謝閔宇）、CASH BOX
    （李瑪琍）、彰化銀行自動櫃員機交易明細表（謝小涵
    ）、中華郵政公司自動櫃員機儲戶交易明細表（羅雅憶）、
    第一銀行自動櫃員機交易明細表（葉木玲）、POST ATM REC
    EIPT（翁鈺婷）、華南銀行自動櫃員機交易明細單（林惠
    ）、第一銀行自動付款交易明細表（余方）、中國信託自動
    櫃員機交易明細（宋怡宣）、彰化銀行存款憑條（游幸君）
    、郵政自動櫃員機交易明細表（被害人吳怡伶、匯款人林宜
    靜）、中華郵政公司自動櫃員機儲戶交易明細表及中華民國
    身分證（洪顥砡）、郵政自動櫃員機交易明細表（莊雅雰）
    、中國信託自動櫃員機交易明細（廖凱欣）、臺灣郵政存簿
    儲金簿（徐紳翔）、POST ATM RECEIPT及郵政自動櫃員機交
    易明細表（陳建興）、臺灣銀行網路銀行交易明細表及中華
    民國國民身分證（林莉君）、兆豐國際商業銀行新台幣存摺
    存款存款憑條（賴惠珍）、澎湖縣第二信用合作社自動櫃員
    機交易明細表（陳森偉）、合作金庫銀行自動櫃員機交易明
    細單及中華民國國民身分證（陳映禎）、台新銀行自動櫃員
    機交易明細表、臺灣銀行自動櫃員機交易明細表及土地銀行
    自動櫃員機存戶交易明細表（賴俊雄）、台新銀行自動櫃員
    機交易明細表、存簿存摺及上海商業儲蓄銀行自動櫃員機存
    戶交易明細、存簿存摺（陳民佳）、合作金庫銀行活期儲蓄
    存款存摺封面、新開戶建檔登錄單及各類存款分戶交易明細
    表（江門達）、中國信託自動櫃員機客戶交易明細表（楊頂
    安）、中國信託商業銀行印鑑卡及帳戶歷史交易查詢（陳孜
    盈）、第一商業銀行之開戶資料、資金往來明細表、活期儲
    蓄存摺存款封面及中華民國國民身分證（盧祈旭）、臺灣中
    小企業銀行活期儲蓄存款存摺封面及金融卡（楊文博）、臺
    北富邦商業銀行士東分行存摺存戶內容查詢及對帳單查詢（
    郭濟豪）、臺灣中小企業銀行民雄分行及兆豐國際商業銀行
    嘉興分行之開戶基本資料及交易明細（所有人許銘成）、臺
    灣中小企業銀行虎尾分行開戶基本資料及交易明細（所有人
    林嘉瑋）、渣打國際商業銀行開戶基本資料及存摺支存對帳
    單（曹伯銓）、臺灣企業銀行開戶基本資料及交易明細（所
    有人李文達）、板橋商業銀行印鑑卡、開戶基本資料、交易
    明細及開戶作業檢核暨追蹤確認表（所有人黃連發）、國泰
    是華商業銀行存款存根、台中銀行國內匯款申請書回條、中
    國信託及台新銀行自動櫃員機交易明細表（陳隆翔）及如附
    表三、四、五所示之物扣案可資佐證，足見被告之自白均與
    事實相符，堪信為真。又被告乙○○雖於本院辯稱，其非詐
    欺集團首腦，其與陳隆翔、楊博丞、蔡韋銘、剛愛婷是同組
    車手云云。惟查：除上開被告自白為調度車手提領款項者外
    ，下列証人即共犯卓子敬於偵查中供稱：『編號14即阿林仔
    （乙○○），是車手的頭，負責車手調度、提領款項，我加
    入時，阿林仔就已經在做詐欺，我全部詐騙部分由阿林仔集
    團配合幫忙提領。....  編號18叫隆翔，是  阿林仔的小弟
    ，負責提領，我97年5 月初認識阿林仔時，就看過隆翔，他
    當時應該是領錢.. 』（偵卷18037號(三)202、203頁）楊博丞
    供稱：『（問：乙○○在97.7.24.傳簡訊給你的內容，意思
    為何？）乙○○傳簡訊給我，交代陳隆翔拿7萬9千元給我，
    匯入簡訊內帳號.... 』、『（問：傳簡訊給你的人為何人
    ？）詐欺集團上面的人.. 他都負責傳帳號給我』（偵卷180
    37號(一)113、124頁）。秦振倫則供稱：『.... 陳隆翔是乙
    ○○的小弟，是負責領錢的車手，蔡韋銘、楊博丞也是乙○
    ○的手下，乙○○跟我說他們是負責領錢的， .. 乙○○有
    跟大陸的人接洽，大陸的人負責打電話來騙，騙到就會叫乙
    ○○去領。』（偵卷18037號(二)236頁）。依上開證人所述，
    被告乙○○所辯「其僅是車手角色」云云，為被告卸責之詞
    ，無足採信，本件事證明確，其犯行堪予認定。
二、核被告所為，係犯刑法第339條第1項之詐欺取財罪，被告以
    犯罪事實欄二、所示組織架構，與其所屬合作團體分工，並
    與其他不具隸屬關係之團體相互合作（含大陸地區之不詳詐
    欺集團），以串連詐欺集團之整體網絡，是彼此間有犯意聯
    絡及行為分擔，應論以共同正犯。復按刑事法若干犯罪行為
    態樣，本質上原具有反覆、延續實行之特徵，立法時既予特
    別歸類，定為犯罪構成要件之行為要素，則行為人基於概括
    之犯意，在密切接近之一定時、地持續實行之複次行為，倘
    依社會通念，於客觀上認為符合一個反覆、延續性之行為觀
    念者，於刑法評價上，即應僅成立一罪。學理上所稱「集合
    犯」之職業性、營業性或收集性等具有重複特質之犯罪均屬
    之，例如經營、從事業務、收集、販賣、製造、散布等行為
    概念者是（最高法院95年度台上字第10 79號、95年度台上
    字第4686號、96年度台上字第172號判決意旨參照）。查電
    話詐欺（含詐騙金融帳戶及金錢）乃係新興之犯罪型態，其
    犯罪型態乃具有集團性、縝密分工性、反覆性、計畫性、職
    業性，顯非屬偶而為之的犯罪類型，乃係反覆以同種類詐騙
    行為為目的之社會活動之職業性犯罪，衡諸該種犯罪之習性
    及社會常情，本即具有反覆實施之性質，依社會通念於客觀
    上乃符合一個反覆、延續性之行為觀念，評價為包括一罪之
    集合犯，並無不合。是以被告就如附表一所示之犯罪期間內
    所共為之前揭詐欺取財犯行，就如附表二以及於如附表二之
    一所示之被害人受有財產損失，應屬集合犯，應以一罪論。
    另本件移送併案部分（97年度偵字第7299號、第16144號、
    第19965號及98年度偵字第6250號、第21353號、第23812 號
    ），均未經起訴，惟此未據起訴部分，與起訴有罪部分有集
    合犯之實質上一罪關係，為起訴效力所及，本院自得一併審
    究。
三、原審認上訴人罪證明確，予以論罪科刑，固非無見，惟查，
    原審未就本件原審移送併案部分（97年度偵字第7299號、第
    16144號、第19965號）加以說明因有集合犯之實質上一罪關
    係，法院自得一併審判，且未及就上開移送併案部分（98
    年度偵字第6250號、第21353號、第23812號），加以審酌，
    尚有未合。被告上訴意旨指摘原審量刑過重，雖無可取，惟
    原判決既有可議，即無可維持，自應由本院加以撤銷改判。
    爰審酌被告乙○○與卓子敬等23人共組詐欺集團，不思以正
    途賺取所需，為謀取不法利益，詐騙被害人謝東益等200餘
    人，金額合計高達1800多萬元，所生危害社會治安甚鉅，詐
    騙他人金融帳戶，非但造成人民財產上損失，並利用該等帳
    戶進行電話詐欺一本萬利，使被害人畢生積蓄一夕之間化為
    烏有，被告係車手組之負責人，惡性難容；惟念及被告事後
    坦承說明經過，尚具悔意，並審酌被告參加詐欺集團之時間
    久暫、參與之程度、詐欺獲利情形及其犯罪動機、目的、手
    段、所生損害等一切情狀，量處如主文第二項所示之刑。
四、扣案之如附表三編號1至79號所示之物，為各該被告及共犯
    等人所有，且為供犯罪所用之物，業據被告及共犯等人供明
    在卷，應依刑法第38條第1項第2款、第3項規定，宣告沒收
    ；至於扣案之如附表四編號1至80號之物及如附表五之物，
    為被害人所有，既非各該被告等人所有，或非供犯罪所用，
    亦非屬違禁物，自不予諭知沒收，併此敘明。
據上論結，應依刑事訴訟法第369條第1項前段、第364條、第299
條第1項前段，刑法第28條、第339條第1項、第38條第1項第2款
，刑法施行法第1條之1，判決如主文。
本案經檢察官甲○○到庭執行職務。
中    華    民    國    98    年    6     月    23    日
            刑事第二庭    審判長法  官  李  璋  鵬
                                法  官  胡  忠  文
                                法  官  蕭  錦  鍾
以上正本證明與原本無異。
不得上訴。
                                書記官  吳  雅  菁
中    華    民    國    98    年    6     月    23    日
附錄論罪科刑法條
刑法第339條第1項
意圖為自己或第三人不法之所有，以詐術使人將本人或第三人之
物交付者，處5年以下有期徒刑、拘役或科或併科1千元以下罰金
附表一
┌──┬────┬────────┬───────────────┬───────────┐
│編號│被告姓名│參與期間        │認定犯罪時間之證據            │犯罪分工下負責之角色  │
├──┼────┼────────┼───────────────┼───────────┤
│1   │卓子敬  │97年5月初至     │被告部分自白、共犯指訴、通聯  │與大陸地區詐騙對口單位│
│    │        │7月30日         │                              │                      │
├──┼────┼────────┼───────────────┼───────────┤
│2   │劉耿光  │97年4月底至     │被告部分自白、共犯指訴、通聯  │與大陸地區詐騙對口單位│
│    │        │7月30日         │                              │調度提領款項之車手    │
├──┼────┼────────┼───────────────┼───────────┤
│3   │乙○○  │97年4月至       │共犯指訴、通聯                │調度提領款項之車手    │
│    │        │7月30日         │                              │                      │
├──┼────┼────────┼───────────────┼───────────┤
│4   │陳隆翔  │97年4月至       │被告部分自白、共犯指訴、通聯  │調度提領款項之車手    │
│    │        │7月30日         │                              │                      │
├──┼────┼────────┼───────────────┼───────────┤
│5   │楊博丞  │97年5月至       │被告自白、共犯指訴、通聯      │提領款項之車手        │
│    │        │7月30日         │                              │                      │
├──┼────┼────────┼───────────────┼───────────┤
│6   │蔡韋銘  │97年6月中至     │被告自白、共犯指訴、通聯      │提領款項之車手        │
│    │        │7月30日         │                              │                      │
├──┼────┼────────┼───────────────┼───────────┤
│7   │秦振倫  │97年1月至       │被告自白、共犯指訴、通聯      │調度外務、協調機房、  │
│    │        │7月30日         │                              │刊登詐欺廣告          │
├──┼────┼────────┼───────────────┼───────────┤
│8   │秦峰義  │97年7月2、3日   │被告自白、共犯指訴、通聯      │接聽電話之詐騙機房    │
├──┼────┼────────┼───────────────┼───────────┤
│9   │葉文福  │97年5月1日至    │被告自白、共犯指訴、通聯      │接聽電話之詐騙機房    │
│    │        │6月18日         │                              │                      │
├──┼────┼────────┼───────────────┼───────────┤
│10  │李劍虹  │97年5月初至     │被告自白、共犯指訴、通聯      │接聽電話之詐騙機房    │
│    │        │7月30日         │                              │                      │
├──┼────┼────────┼───────────────┼───────────┤
│11  │李柏霆  │97年5月中       │共犯指訴、通聯、通訊監察譯文  │接聽電話之詐騙機房    │
│    │        │7月30日         │                              │                      │
├──┼────┼────────┼───────────────┼───────────┤
│12  │蔡義榮  │97年6月16日至   │被害人指認指訴、通聯、        │收存摺之外務          │
│    │        │6月18日         │通訊監察譯文                  │                      │
├──┼────┼────────┼───────────────┼───────────┤
│13  │吳春山  │97年2月至       │被告原審自白、共犯指訴、通聯  │收存摺之外務          │
│    │        │7月30日         │                              │                      │
├──┼────┼────────┼───────────────┼───────────┤
│14  │陳世偉  │97年6月中至     │被告自白、共犯指訴、通聯、    │收存摺之外務、        │
│    │        │7月中           │通訊監察譯文                  │接聽電話之詐騙機房    │
├──┼────┼────────┼───────────────┼───────────┤
│15  │姜子偉  │97年6月中至     │被告部分自白、共犯指訴、通聯  │收存摺之外務、        │
│    │        │7月初           │被害人指認                    │接聽電話之詐騙機房    │
├──┼────┼────────┼───────────────┼───────────┤
│16  │吳清華  │97年6月23日至   │被告自白、通聯                │收存摺之外務          │
│    │        │6月26日         │                              │                      │
├──┼────┼────────┼───────────────┼───────────┤
│17  │吳宗顯  │97年7月9日至9日 │被告原審自白、通聯            │收存摺之外務          │
├──┼────┼────────┼───────────────┼───────────┤
│18  │朱志剛  │97年3月初至3月中│被告部分自白、通聯、被害人指認│收存摺之外務          │
│    │        │於7月30日被查獲 │                              │                      │
├──┼────┼────────┼───────────────┼───────────┤
│19  │曹伯銓  │97年4月初至     │被告自白、共犯指訴、通聯      │接聽電話之詐騙機房    │
│    │        │7月30日         │                              │                      │
├──┼────┼────────┼───────────────┼───────────┤
│20  │郭濟豪  │97年7月24日至   │被告自白、共犯指訴、通聯      │接聽電話之詐騙機房    │
│    │        │7月30日         │                              │                      │
├──┼────┼────────┼───────────────┼───────────┤
│21  │剛愛婷  │97年5月底至     │被告自白、共犯指訴、通聯      │提領款項之車手        │
│    │        │7月23日         │                              │                      │
├──┼────┼────────┼───────────────┼───────────┤
│22  │廖偉明  │97年4月至       │被告部分自白、共犯指訴、通聯  │接聽電話之詐騙機房    │
│    │        │7月30日         │                              │                      │
├──┼────┼────────┼───────────────┼───────────┤
│23  │吳宗翰  │97年4月至       │被告部分自白、共犯指訴、通聯  │接聽電話之詐騙機房    │
│    │        │7月30日         │                              │                      │
└──┴────┴────────┴───────────────┴───────────┘
 附表三   扣案物品 （沒收部分）
┌──┬───────────────────┬─────┬────────┐
│編號│扣案物品                              │   數量   │所有人或持有人  │
├──┼───────────────────┼─────┼────────┤
│1   │現金（新台幣）14萬1千3百元整          │  144張   │卓子敬          │
├──┼───────────────────┼─────┼────────┤
│2   │Hugiga手機（遠傳：0000000000）        │          │                │
│    │IMEI:000000000000000（含SIM卡）       │  壹支    │卓子敬          │
├──┼───────────────────┼─────┼────────┤
│3   │NOKIA手機（白）（遠傳：0000-000000）  │          │                │
│    │IMEI:000000000000000（含SIM卡）       │  壹支    │卓子敬          │
├──┼───────────────────┼─────┼────────┤
│4   │NOKIA手機（黑）（遠傳：0000-000000）  │          │                │
│    │IMEI:000000000000000（含SIM卡）       │  壹支    │卓子敬          │
├──┼───────────────────┼─────┼────────┤
│5   │易利信手機（黑）IMEI:000000000000000  │  壹支    │卓子敬          │
├──┼───────────────────┼─────┼────────┤
│6   │易利信手機（白）IMEI:000000000000000  │  壹支    │卓子敬          │
├──┼───────────────────┼─────┼────────┤
│7   │臺灣大哥大SIM卡（門號不詳）           │  壹片    │卓子敬          │
├──┼───────────────────┼─────┼────────┤
│8   │遠傳SIM卡 (門號0000-000000)           │  壹片    │卓子敬          │
├──┼───────────────────┼─────┼────────┤
│9   │字條（廖昌振個資）                    │  壹張    │卓子敬          │
├──┼───────────────────┼─────┼────────┤
│10  │字條（陳凌汎、中信帳號：000000000000）│  壹張    │卓子敬          │
├──┼───────────────────┼─────┼────────┤
│11  │各帳戶密碼小紙條                      │  壹張    │卓子敬. 林佳鈺  │
├──┼───────────────────┼─────┼────────┤
│12  │ASUS手提行動電話                      │  壹台    │卓子敬. 林佳鈺  │
├──┼───────────────────┼─────┼────────┤
│13  │BenQ手提行動電話                      │  壹台    │卓子敬. 林佳鈺  │
├──┼───────────────────┼─────┼────────┤
│14  │NOKIA廠牌行動電話門號:0000-000000     │  壹具    │陳隆翔          │
│    │序號: 3531.2102.1658.676              │          │                │
├──┼───────────────────┼─────┼────────┤
│15  │NOKIA廠牌行動電話門號: 0000- 000000   │  壹具    │陳隆翔          │
│    │序號:3583.7000.5847.962               │          │                │
├──┼───────────────────┼─────┼────────┤
│16  │NOKIA廠牌行動電話門號: 0000-000000    │  壹具    │陳隆翔          │
│    │序號: 3530.9502.2519.238              │          │                │
├──┼───────────────────┼─────┼────────┤
│17  │提款單據                              │  柒張    │陳隆翔          │
├──┼───────────────────┼─────┼────────┤
│18  │匯款單據                              │  貳張    │陳隆翔          │
├──┼───────────────────┼─────┼────────┤
│19  │SIM卡0000-0000-0000-0                 │  壹張    │陳隆翔          │
├──┼───────────────────┼─────┼────────┤
│20  │SIM卡0000-0000-0000-00                │  壹張    │陳隆翔          │
├──┼───────────────────┼─────┼────────┤
│21  │SIM卡0000-0000-0000-000               │  壹張    │陳隆翔          │
├──┼───────────────────┼─────┼────────┤
│22  │ASUS筆記型電腦                        │  壹台    │楊博丞          │
├──┼───────────────────┼─────┼────────┤
│23  │NOKIA行動電話0000-000000              │  壹支    │楊博丞          │
│    │（序號000000000000000）               │          │                │
├──┼───────────────────┼─────┼────────┤
│24  │NOKIA行動電話0000000000               │  壹支    │楊博丞          │
│    │（序號000000000000000）               │          │                │                                          │          │                │
├──┼───────────────────┼─────┼────────┤
│25  │SIM卡                                 │  貳張    │楊博丞          │
├──┼───────────────────┼─────┼────────┤
│26  │吳信宏 (中清排骨站)信封               │  壹張    │秦振倫          │
├──┼───────────────────┼─────┼────────┤
│27  │MOTOROLA手機(IMEI000000-00-000000-0-00│  壹支    │秦振倫          │
│    │)含門號0000-000000 SIM卡              │          │                │
├──┼───────────────────┼─────┼────────┤
│28  │遠傳IF卡 (門號0000-000000)            │  壹張    │秦振倫          │
├──┼───────────────────┼─────┼────────┤
│29  │遠傳3G卡 (門號0000-000000)            │  壹張    │秦振倫          │
├──┼───────────────────┼─────┼────────┤
│30  │台灣大SIM卡 (門號0000-000000)         │  壹張    │秦振倫          │
├──┼───────────────────┼─────┼────────┤
│31  │遠傳SIM卡 (門號0000-000000)           │  壹張    │秦振倫          │
├──┼───────────────────┼─────┼────────┤
│32  │MOTOROLA手機 (IMEI000000-00-00000--00)│  壹支    │秦振倫          │
├──┼───────────────────┼─────┼────────┤
│33  │SONY ERICSSON手機                     │  壹支    │秦振倫          │
│    │(IMEI00000000-000000-0)               │          │                │
├──┼───────────────────┼─────┼────────┤
│34  │NOKIA手機(IMEI00000000-0000000)       │  壹支    │秦振倫          │
├──┼───────────────────┼─────┼────────┤
│35  │行動電話0000000000                    │  壹支    │蔡韋銘          │
│    │序號：000000000000000                 │          │                │
├──┼───────────────────┼─────┼────────┤
│36  │臺北縣市銀行 (華南)查調地址. 電話紀錄 │  貳張    │劉耿光          │
├──┼───────────────────┼─────┼────────┤
│37  │合作金庫銀行. 台北縣市查調地址.       │  陸張    │劉耿光          │
│    │電話紀錄                              │          │                │
├──┼───────────────────┼─────┼────────┤
│38  │臺北銀行國內營業地址及電話            │  貳張    │劉耿光          │
├──┼───────────────────┼─────┼────────┤
│39  │第一銀行台北縣營業地址及電話          │  柒張    │劉耿光          │
├──┼───────────────────┼─────┼────────┤
│40  │商業本票0000000- 0000000              │  壹本    │劉耿光 (已使用14│
│    │                                      │          │張)             │
├──┼───────────────────┼─────┼────────┤
│41  │SIM卡: 0000- 000000. 0000-000000      │  貳片    │劉耿光          │
├──┼───────────────────┼─────┼────────┤
│42  │        NOKIA手機號碼: 0000-000000    │  壹支    │劉耿光          │
│    │(含SIM卡一張)                         │          │                │
├──┼───────────────────┼─────┼────────┤
│43  │NOKIA手機號碼: 0000-000000            │  壹支    │劉耿光          │
│    │(含SIM卡一張)                         │          │                │
├──┼───────────────────┼─────┼────────┤
│44  │NOKIA手機號碼: 0000-000000            │  壹支    │劉耿光          │
│    │(含SIM卡一張)                         │          │                │
├──┼───────────────────┼─────┼────────┤
│45  │三星牌（銀色）序號000000000000000     │  壹支    │葉文福          │
│    │門號：0000-000000                     │          │                │
├──┼───────────────────┼─────┼────────┤
│46  │索尼愛立信（黑色）序號000000000000000 │  壹支    │葉文福          │
│    │（門號無）                            │          │                │
├──┼───────────────────┼─────┼────────┤
│47  │威寶（紅色）序號000000000000000       │  壹支    │葉文福          │
│    │（門號無）                            │          │                │
├──┼───────────────────┼─────┼────────┤
│48  │三星Anycall 黑(000-000000000000)      │  壹支    │李劍虹          │
├──┼───────────────────┼─────┼────────┤
│49  │三星Anycall 白(000-000000000000)      │  壹支    │李劍虹          │
├──┼───────────────────┼─────┼────────┤
│50  │三星Anycall黑 (000-000000000000)      │  壹支    │李劍虹          │
│    │                                      │          │ (蓋上註記D熊)  │
├──┼───────────────────┼─────┼────────┤
│51  │三星、銀色銀 (000-000000000000)       │  壹支    │李劍虹(蓋上註記 │
│    │                                      │          │司郭、司野))    │
├──┼───────────────────┼─────┼────────┤
│52  │三星Anycall黑(000-000000000000)       │  壹支    │李劍虹          │
│    │                                      │          │(註記公司)      │
├──┼───────────────────┼─────┼────────┤
│53  │SIM卡0000-000000                      │  壹片    │李劍虹          │
│    │(插於000-000000000000內)              │          │                │
├──┼───────────────────┼─────┼────────┤
│54  │SIM卡0000-000000                      │  壹片    │李劍虹          │
│    │(插於000-000000000000內)              │          │                │
├──┼───────────────────┼─────┼────────┤
│55  │SIM卡0000-000000                      │  壹片    │李劍虹          │
│    │(插於000-000000000000內)              │          │                │
├──┼───────────────────┼─────┼────────┤
│56  │SIM卡0000-000000                      │  壹片    │李劍虹          │
│    │(插於000-000000000000內)              │          │                │
├──┼───────────────────┼─────┼────────┤
│57  │SIM卡0000-000000                      │  壹片    │李劍虹          │
│    │(插於000-000000000000內)              │          │                │
├──┼───────────────────┼─────┼────────┤
│58  │房屋租貸契約書                        │  壹本    │李劍虹          │
│    │ (桃園市○○路666之30號4B)            │          │                │
├──┼───────────────────┼─────┼────────┤
│59  │渣打銀行提款卡，卡號00000-000000000   │  壹張    │李劍虹          │
├──┼───────────────────┼─────┼────────┤
│60  │行動電話序號：                        │  壹支    │朱志剛          │
│    │00000000000000000000000000            │          │                │
├──┼───────────────────┼─────┼────────┤
│61  │行動電話 (序號:000-000000000000)      │  壹支    │蔡義榮          │
├──┼───────────────────┼─────┼────────┤
│62  │自由時報 (2008年6月16日)              │  壹張    │蔡義榮          │
├──┼───────────────────┼─────┼────────┤
│63  │LG廠牌行動電話門號：0000000000        │  壹支    │吳春山          │
│    │序號：000000000000000                 │          │                │
├──┼───────────────────┼─────┼────────┤
│64  │NOKIA諾基亞手機序號：000000000000000  │  壹支    │陳世偉          │
│    │SIM卡門號：0000-000000                │          │                │
├──┼───────────────────┼─────┼────────┤
│65  │玉山銀行前鎮分行存摺                  │  壹支    │陳世偉          │
│    │（帳號：0000000000000）               │          │                │
├──┼───────────────────┼─────┼────────┤
│66  │手機0000000000（含SIM卡）             │  壹支    │吳清華          │
├──┼───────────────────┼─────┼────────┤
│67  │客運快遞估價單                        │  壹張    │吳清華          │
├──┼───────────────────┼─────┼────────┤
│68  │NOKIA手機，機型: 6300，               │  壹支    │吳宗顯          │
│    │手機序號: 000-000000000000            │          │                │
├──┼───────────────────┼─────┼────────┤
│69  │SIM卡 (0000-000000號)                 │  壹片    │吳宗顯          │
├──┼───────────────────┼─────┼────────┤
│70  │渣打銀行永安分行存摺000000000000      │  壹本    │曹伯銓          │
│    │（戶名：曹伯銓）                      │          │                │
├──┼───────────────────┼─────┼────────┤
│71  │LG手機 (0000-000000)                  │  壹支    │剛愛婷          │
│    │序號:000-000000000000                 │          │                │
├──┼───────────────────┼─────┼────────┤
│72  │行動電話0000-000000國際牌銀色         │  壹支    │郭濟豪          │
│    │ (含SIM卡)序號 : 000-000000000000     │          │                │
├──┼───────────────────┼─────┼────────┤
│73  │行動電話0000-000000摩托羅拉銀色       │  壹支    │郭濟豪          │
│    │ (含SIM卡)序號 : 000-000000000000     │          │                │
├──┼───────────────────┼─────┼────────┤
│74  │行動電話 0000-000000 諾基亞8250       │  壹支    │郭濟豪          │
│    │紫色(含SIM卡). 序號 : 000-000000000000│          │                │
├──┼───────────────────┼─────┼────────┤
│75  │行動電話 0000-000000 摩托羅拉         │  壹支    │郭濟豪          │
│    │銀黑色(含SIM卡). 序號 : 000-0000000000│          │                │
├──┼───────────────────┼─────┼────────┤
│76  │詐騙被害人帳戶、提款卡、密碼及相關資料│  貳張    │郭濟豪          │
├──┼───────────────────┼─────┼────────┤
│77  │NOKIA行動電話                         │  貳支    │姜子偉          │
├──┼───────────────────┼─────┼────────┤
│78  │和信電訊SIM卡                         │  壹張    │姜子偉          │
│    │（0000-000000、序號00000000000000）   │          │                │
├──┼───────────────────┼─────┼────────┤
│79  │遠傳電訊SIM卡                         │  壹張    │姜子偉          │
│    │（0000-000000、序號000000000000000）  │          │                │
└──┴───────────────────┴─────┴────────┘
 附表四  扣案物品 （不沒收部分）
┌──┬───────────────────┬─────┬────────┐
│編號│扣案物品                              │   數量   │所有人或持有人  │
├──┼───────────────────┼─────┼────────┤
│1   │萬泰銀行金融卡（000-000000000）       │  壹張    │卓子敬          │
├──┼───────────────────┼─────┼────────┤
│2   │印章（江雲龍）                        │  壹個    │卓子敬          │
├──┼───────────────────┼─────┼────────┤
│3   │林佳鈺0000-000000亞太電訊SIM卡        │  壹張    │林佳鈺          │
├──┼───────────────────┼─────┼────────┤
│4   │OK WAP手機. 序號: 000000000000000     │  壹支    │林佳鈺          │
├──┼───────────────────┼─────┼────────┤
│5   │WIN11手機. 序號:000000000000000       │  壹支    │卓子敬          │
├──┼───────────────────┼─────┼────────┤
│6   │林佳鈺郵局儲金簿                      │  壹本    │林佳鈺          │
├──┼───────────────────┼─────┼────────┤
│7   │林佳鈺郵局金融卡                      │  壹張    │林佳鈺          │
├──┼───────────────────┼─────┼────────┤
│8   │林佳鈺台灣企銀儲金簿                  │  壹本    │林佳鈺          │
├──┼───────────────────┼─────┼────────┤
│9   │林佳鈺土地銀行存款簿                  │  壹本    │林佳鈺          │
├──┼───────────────────┼─────┼────────┤
│10  │林佳鈺土地銀行金融卡                  │  壹張    │林佳鈺          │
├──┼───────────────────┼─────┼────────┤
│11  │林佳鈺國泰世華銀行儲金簿              │  壹本    │林佳鈺          │
├──┼───────────────────┼─────┼────────┤
│12  │林佳鈺國泰世華銀行金融卡              │  壹張    │林佳鈺          │
├──┼───────────────────┼─────┼────────┤
│13  │黃仁聰陽信銀行存款簿                  │  壹本    │卓子敬. 林佳鈺  │
├──┼───────────────────┼─────┼────────┤
│14  │黃仁聰印章                            │  壹個    │卓子敬. 林佳鈺  │
├──┼───────────────────┼─────┼────────┤
│15  │姚振臺正反身分證及駕照影本            │  壹張    │卓子敬. 林佳鈺  │
├──┼───────────────────┼─────┼────────┤
│16  │李金淼正反身分證影本                  │  壹張    │卓子敬. 林佳鈺  │
├──┼───────────────────┼─────┼────────┤
│17  │柯振龍行動電話申請書 (0000-000000)    │  壹張    │卓子敬. 林佳鈺  │
├──┼───────────────────┼─────┼────────┤
│18  │鍾凌佟行動電話申請書                  │  壹張    │卓子敬. 林佳鈺  │
├──┼───────────────────┼─────┼────────┤
│19  │郵政匯款收據. 林佳鈺匯林進安          │  壹張    │卓子敬. 林佳鈺  │
├──┼───────────────────┼─────┼────────┤
│20  │台灣銀行密碼單 (江雲龍)               │  壹張    │卓子敬. 林佳鈺  │
├──┼───────────────────┼─────┼────────┤
│21  │台灣銀行密碼單 (周盟利)               │  壹張    │卓子敬. 林佳鈺  │
├──┼───────────────────┼─────┼────────┤
│22  │台灣銀行密碼單 (王柔順)               │  壹張    │卓子敬. 林佳鈺  │
├──┼───────────────────┼─────┼────────┤
│23  │陳彥璋郵局存簿000-000000000000000     │  壹本    │楊博丞          │
├──┼───────────────────┼─────┼────────┤
│24  │陳彥璋身分證影本                      │  壹張    │楊博丞          │
├──┼───────────────────┼─────┼────────┤
│25  │陳彥璋印章                            │  壹枚    │楊博丞          │
├──┼───────────────────┼─────┼────────┤
│26  │劉明鏡郵局存簿000-0000000-0000000     │  壹本    │楊博丞          │
├──┼───────────────────┼─────┼────────┤
│27  │劉明鏡身分證影本                      │  壹張    │楊博丞          │
├──┼───────────────────┼─────┼────────┤
│28  │劉明鏡印章                            │  壹枚    │楊博丞          │
├──┼───────────────────┼─────┼────────┤
│29  │李文達聯邦銀行存簿000-00000-0000000   │  壹本    │楊博丞          │
├──┼───────────────────┼─────┼────────┤
│30  │李文達臺灣企銀存簿000-00000000000     │  壹本    │楊博丞          │
├──┼───────────────────┼─────┼────────┤
│31  │李文達合作金庫存簿000-0000000-00000   │  壹本    │楊博丞          │
├──┼───────────────────┼─────┼────────┤
│32  │李文達印章                            │  壹枚    │楊博丞          │
├──┼───────────────────┼─────┼────────┤
│33  │陳文賢京城銀行存簿000-000000000       │  壹本    │楊博丞          │
├──┼───────────────────┼─────┼────────┤
│34  │陳文賢遠東商銀存簿000-00000000000     │  壹本    │楊博丞          │
├──┼───────────────────┼─────┼────────┤
│35  │陳文賢身分證影本                      │  壹張    │楊博丞          │
├──┼───────────────────┼─────┼────────┤
│36  │陳文賢印章                            │  壹枚    │楊博丞          │
├──┼───────────────────┼─────┼────────┤
│37  │黃浚模應徵卡 (Ｚ000000000)             │  壹張    │秦振倫          │
├──┼───────────────────┼─────┼────────┤
│38  │合作金庫金融卡（VISA）                │  壹張    │蔡韋銘          │
│    │00000000000000000000000000000         │          │                │
├──┼───────────────────┼─────┼────────┤
│39  │京城銀行金融卡000000000000            │  壹張    │蔡韋銘          │
├──┼───────────────────┼─────┼────────┤
│40  │聯邦銀行中和分行戶名: 江雲龍          │  壹本    │劉耿光          │
│    │帳號: 000000000000存摺                │          │                │
├──┼───────────────────┼─────┼────────┤
│41  │台灣企銀錦和分行戶名: 江雲龍          │  壹本    │劉耿光          │
│    │帳號: 000000000000                    │          │                │
├──┼───────────────────┼─────┼────────┤
│42  │印章 (江雲龍)                         │  壹枚    │劉耿光          │
├──┼───────────────────┼─────┼────────┤
│43  │聯邦銀行卡號: 0000000000000000提款卡  │  壹張    │劉耿光          │
├──┼───────────────────┼─────┼────────┤
│44  │江雲龍彩色身份證影印本                │  壹張    │劉耿光          │
├──┼───────────────────┼─────┼────────┤
│45  │聯邦銀行金融卡密碼函                  │  壹張    │劉耿光          │
├──┼───────────────────┼─────┼────────┤
│46  │台灣企銀網路銀行申請書                │  壹張    │劉耿光          │
├──┼───────────────────┼─────┼────────┤
│47  │印章 (周盟利)                         │  貳枚    │劉耿光          │
├──┼───────────────────┼─────┼────────┤
│48  │元大銀行金融卡卡號:0000000-000-000000 │  壹張    │劉耿光          │
├──┼───────────────────┼─────┼────────┤
│49  │元大銀行草屯分行存摺 戶名: 周盟利     │  壹本    │劉耿光          │
│    │帳號: 0000-00-00000-0-0               │          │                │
├──┼───────────────────┼─────┼────────┤
│50  │台灣企銀草屯分行戶名: 周盟利          │  壹本    │劉耿光          │
│    │帳號:0000-00-00000存摺                │          │                │
├──┼───────────────────┼─────┼────────┤
│51  │周盟利身份證影印本                    │  壹張    │劉耿光          │
├──┼───────────────────┼─────┼────────┤
│52  │元大銀行金融卡提款密碼                │  壹張    │劉耿光          │
├──┼───────────────────┼─────┼────────┤
│53  │周盟利台灣企銀網路銀行申請書          │  壹張    │劉耿光          │
├──┼───────────────────┼─────┼────────┤
│54  │印章 (顏志毅)                         │  貳枚    │劉耿光          │
├──┼───────────────────┼─────┼────────┤
│55  │合作金庫銀行路竹分行戶名: 顏志毅      │  壹張    │劉耿光          │
│    │帳號:0000-000-000000存摺              │          │                │
├──┼───────────────────┼─────┼────────┤
│56  │台灣企銀岡山分行戶名: 顏志毅          │  壹本    │劉耿光          │
│    │帳號: 0000-000-0000存摺               │          │                │
├──┼───────────────────┼─────┼────────┤
│57  │顏志毅身份證影本                      │  壹張    │劉耿光          │
├──┼───────────────────┼─────┼────────┤
│58  │合作金庫密碼通知書 (顏志毅)           │  壹張    │劉耿光          │
├──┼───────────────────┼─────┼────────┤
│59  │合作金庫網路銀行申請書 (顏志毅)       │  壹張    │劉耿光          │
├──┼───────────────────┼─────┼────────┤
│60  │台灣企銀網路銀行申請書 (顏志毅)       │  壹張    │劉耿光          │
├──┼───────────────────┼─────┼────────┤
│61  │印章 (葉建杉)                         │  貳枚    │劉耿光          │
├──┼───────────────────┼─────┼────────┤
│62  │葉建杉身分證影印本                    │  壹張    │劉耿光          │
├──┼───────────────────┼─────┼────────┤
│63  │玉山銀行密碼通知書                    │  壹張    │劉耿光          │
├──┼───────────────────┼─────┼────────┤
│64  │玉山銀行東嘉義分行戶名: 葉建杉        │  壹本    │劉耿光          │
│    │帳號: 0000-0000-0000                  │          │                │
├──┼───────────────────┼─────┼────────┤
│65  │聯邦銀行東嘉義分行戶名: 葉建杉        │  壹本    │劉耿光          │
│    │帳號: 0000-0000-0000                  │          │                │
├──┼───────────────────┼─────┼────────┤
│66  │葉建杉聯邦銀行密碼通知書              │  壹張    │劉耿光          │
├──┼───────────────────┼─────┼────────┤
│67  │印章: (王柔順)                        │  貳枚    │劉耿光          │
├──┼───────────────────┼─────┼────────┤
│68  │合作金庫銀行南港分行戶名: 王柔順      │  壹張    │劉耿光          │
├──┼───────────────────┼─────┼────────┤
│69  │台灣企銀南港分行戶名:王柔順           │  壹本    │劉耿光          │
│    │帳號: 0000-0000-000                   │          │                │
├──┼───────────────────┼─────┼────────┤
│70  │王柔順身分證影印本                    │  壹張    │劉耿光          │
├──┼───────────────────┼─────┼────────┤
│71  │劉漢遠印章                            │  貳枚    │劉耿光          │
├──┼───────────────────┼─────┼────────┤
│72  │聯邦銀行松江分行戶名: 劉漢遠          │  壹本    │劉耿光          │
│    │帳號:0000-0000-0000                   │          │                │
├──┼───────────────────┼─────┼────────┤
│73  │遠東商銀農安分行戶名: 劉漢遠          │  壹本    │劉耿光          │
│    │帳號: 0000-0000-0000-00               │          │                │
├──┼───────────────────┼─────┼────────┤
│74  │劉漢遠身分證影本                      │  壹張    │劉耿光          │
├──┼───────────────────┼─────┼────────┤
│75  │遠東商銀網路銀行密碼 (劉漢遠)         │  壹張    │劉耿光          │
├──┼───────────────────┼─────┼────────┤
│76  │遠東商銀金融卡密碼通知書              │  壹張    │劉耿光          │
├──┼───────────────────┼─────┼────────┤
│77  │劉漢遠聯邦銀行金融卡密碼通知書        │  壹張    │劉耿光          │
├──┼───────────────────┼─────┼────────┤
│78  │林嘉瑋身分證                          │  壹張    │劉耿光          │
├──┼───────────────────┼─────┼────────┤
│79  │林嘉瑋健保卡                          │  壹張    │劉耿光          │
├──┼───────────────────┼─────┼────────┤
│80  │共犯卓子敬健保手冊                    │  壹本    │劉耿光          │
└──┴───────────────────┴─────┴────────┘
            附表五  送本院併案部分之證物
┌─┬─────┬──────────────────────────────┬───┐
│編│ 名稱     │卷證所在                                                    │備 註 │
│號│          │                                                            │      │
├─┼─────┼──────────────────────────────┼───┤
│98│1.新竹國際│ 屏東縣警局潮州分局偵查卷宗13-14                            │      │
│偵│商業銀行印│                                                            │      │
│62│鑑卡、存簿│                                                            │      │
│50│，POST ATM│                                                            │      │
│  │RECEIPT（ │                                                            │      │
│  │張美貞）  │                                                            │      │
├─┼─────┼──────────────────────────────┼───┤
│  │2.POST ATM│ 屏東縣警局潮州分局偵查卷宗26                               │      │
│  │RECEIPT（ │                                                            │      │
│  │王雯君）  │                                                            │      │
├─┼─────┼──────────────────────────────┼───┤
│  │3.潘佳伶銀│ 屏東縣警局潮州分局偵查卷宗30-32                            │      │
│  │行開戶資料│                                                            │      │
│  │及交易明細│                                                            │      │
├─┼─────┼──────────────────────────────┼───┤
│  │          │                                                            │      │
│  │          │                                                            │      │
├─┼─────┼──────────────────────────────┼───┤
│97│1.銀行開戶│ 47卷36-46                                                  │      │
│偵│及交易明細│                                                            │      │
│23│（顏良峰）│                                                            │      │
│81│          │                                                            │      │
│2 │          │                                                            │      │
├─┼─────┼──────────────────────────────┼───┤
│  │1.銀行開戶│ 47卷52-53                                                  │      │                                             │      │
│  │及交易明細│                                                            │      │
│  │（王雙利）│                                                            │      │
├─┼─────┼──────────────────────────────┼───┤
│  │2.銀行開戶│ 47卷59-60                                                  │      │
│  │及交易明細│                                                            │      │
│  │（李吉成）│                                                            │      │
├─┼─────┼──────────────────────────────┼───┤
│  │3.銀行開戶│ 47卷67-68                                                  │      │
│  │  交易明細│                                                            │      │
│  │（楊志宗）│                                                            │      │
├─┼─────┼──────────────────────────────┼───┤
│  │4.廣告    │47卷65、86、177-178（證人邱郁仁應徵剪報資料）、179-181（顏良│      │
│  │          │峰應徵簡報資料）                                            │      │
├─┼─────┼──────────────────────────────┼───┤
│  │5.銀行開戶│47卷74-76                                                   │      │
│  │  交易明細│                                                            │      │
│  │（呂勝義）│                                                            │      │
├─┼─────┼──────────────────────────────┼───┤
│  │6.銀行開戶│47卷81-83                                                   │      │
│  │  交易明細│                                                            │      │
│  │（賴玉珊）│                                                            │      │
│  │          │                                                            │      │
├─┼─────┼──────────────────────────────┼───┤
│  │7.通話明細│47卷87-88                                                   │      │
│  │（賴玉珊）│                                                            │      │
│  │          │                                                            │      │
├─┼─────┼──────────────────────────────┼───┤
│  │8.銀行開戶│47卷97-102                                                  │      │
│  │  交易明細│                                                            │      │
│  │（鄭立偉）│                                                            │      │
├─┼─────┼──────────────────────────────┼───┤
│  │9.銀行開戶│47卷107-108                                                 │      │
│  │  交易明細│                                                            │      │
│  │（郝芷琳）│                                                            │      │
├─┼─────┼──────────────────────────────┼───┤
│  │10.銀行開 │47卷114-115                                                 │      │
│  │戶交易明細│                                                            │      │
│  │（施怡君）│                                                            │      │
│  │          │                                                            │      │
├─┼─────┼──────────────────────────────┼───┤
│  │11.銀行開 │47卷120背面                                                 │      │
│  │戶交易明細│                                                            │      │
│  │（劉美均）│                                                            │      │
│  │          │                                                            │      │
├─┼─────┼──────────────────────────────┼───┤
│  │12.銀行開 │47卷126                                                     │      │
│  │戶交易明細│                                                            │      │
│  │（羅力維）│                                                            │      │
│  │          │                                                            │      │
├─┼─────┼──────────────────────────────┼───┤
│  │13.銀行開 │47卷132                                                     │      │
│  │戶交易明細│                                                            │      │
│  │（黃琪芬）│                                                            │      │
│  │          │                                                            │      │
├─┼─────┼──────────────────────────────┼───┤
│  │14.銀行開 │47卷139                                                     │      │
│  │戶交易明細│                                                            │      │
│  │（鄭日盛）│                                                            │      │
│  │          │                                                            │      │
├─┼─────┼──────────────────────────────┼───┤
│  │15.銀行開 │47卷144                                                     │      │
│  │戶交易明細│                                                            │      │
│  │（張耀鴻）│                                                            │      │
│  │          │                                                            │      │
├─┼─────┼──────────────────────────────┼───┤
│  │16.銀行開 │47卷152                                                     │      │
│  │戶交易明細│                                                            │      │
│  │（趙中盛）│                                                            │      │
│  │          │                                                            │      │
├─┼─────┼──────────────────────────────┼───┤
│  │17.銀行開 │47卷158-159                                                 │      │                                               │      │
│  │戶交易明細│                                                            │      │
│  │（徐慶霖）│                                                            │      │
│  │          │                                                            │      │
├─┼─────┼──────────────────────────────┼───┤
│  │18.銀行開 │47卷165                                                     │      │
│  │戶交易明細│                                                            │      │
│  │（簡嘉齡）│                                                            │      │
│  │          │                                                            │      │
├─┼─────┼──────────────────────────────┼───┤
│  │19.銀行開 │47卷171                                                     │      │
│  │戶交易明細│                                                            │      │
│  │（謝青綵）│                                                            │      │
│  │          │                                                            │      │
├─┼─────┼──────────────────────────────┼───┤
│  │20.第一銀 │ 47卷182                                                    │      │
│  │行活儲存摺│                                                            │      │
│  │（證人邱郁│                                                            │      │
│  │仁）      │                                                            │      │
├─┼─────┼──────────────────────────────┼───┤
│97│1.合作金庫│ 38卷第17頁背面                                             │      │
│偵│、富邦銀行│                                                            │      │
│21│交易明細（│                                                            │      │
│35│黃鈴雅）  │                                                            │      │
│3 │          │                                                            │      │
├─┼─────┼──────────────────────────────┼───┤
│  │2.富邦銀行│38卷第24頁正背面                                            │      │
│  │帳號550210│                                                            │      │
│  │378863開戶│                                                            │      │
│  │基本資料（│                                                            │      │
│  │被告吳清華│                                                            │      │
│  │）        │                                                            │      │
└─┴─────┴──────────────────────────────┴───┘


司法院資訊處製作；財團法人民間司法改革基金會備份。
